臺灣高雄地方法院民事裁定
109年度消債清字第75號
聲  請  人  林怡伶  
0000000000000000

0000000000000000

0000000000000000

0000000000000000

0000000000000000

上列當事人因消費者債務清理事件聲請清算，本院裁定如下：
    主  文
聲請人林怡伶自中華民國一百零九年十月二十八日下午四時起開
始清算程序。
命司法事務官進行本件清算程序。
    理  由
一、聲請意旨略以：伊無力清償債務，曾依消費者債務清理條例
    向高雄市小港區調解委員會聲請調解但不成立，爰於民國10
    9年4月13日具狀聲請清算等語。
二、按債務人不能清償債務或有不能清償之虞者，得依本條例所
    定更生或清算程序，清理其債務；債務人對於金融機構負債
    務者，在聲請更生或清算前，應向最大債權金融機構請求協
    商債務清償方案，或向其住、居所地之法院或鄉、鎮、市、
    區調解委員會聲請債務清理之調解；自債務人提出協商請求
    之翌日起逾30日不開始協商，或自開始協商之翌日起逾90日
    協商不成立，債務人得逕向法院聲請更生或清算；債務人於
    法院裁定開始更生程序或許可和解或宣告破產前，得向法院
    聲請清算；法院開始清算程序之裁定，應載明其年、月、日
    、時，並即時發生效力；法院裁定開始更生或清算程序後，
    得命司法事務官進行更生或清算程序；必要時，得選任律師
    、會計師或其他適當之自然人或法人1人為監督人或管理人
    ，消費者債務清理條例（下稱消債條例）第3條、第151條第
    1項、第153條、第80條前段、第83條第1項、第16條第1項分
    別定有明文。
三、經查：
  ㈠聲請人所述，業經本院核閱高雄市小港區公所調解不成立證
    明書（卷第17頁）無訛，是以依消費者債務清理條例施行細
    則第44條之3規定，聲請人於前置協商不成立後聲請清算，
    應屬合法。
  ㈡次查，聲請人於106年至108年度申報所得均為新臺幣（下同
    ）0元，然其自陳向本院聲請清算前2年內有打零工收入每月
    18,000元，名下無財產，勞工保險於94年7月2日退保，另有
    全球人壽1張保單解約金73,730元（另3張保單險種無解約金
    ）、台灣人壽1張保單解約金1,369元、富邦人壽1張保單解
    約金41,446元，遠雄人壽及法國巴黎人壽各1張保單則均無
    解約金。又聲請人擔任呈昱精密有限公司董事，該公司於98
    年12月1日申請停業至今，自承其工作係由友人梁云馨介紹
    ，早上受僱於小港及二苓早市賣菜，雇主為陳秋含，晚上於
    夜市賣衣服，薪資均領現，切結每月收入為18,000元，未領
    取社會局補助等情，有財產及收入狀況說明書（卷第5至8頁
    ）、財政部高雄國稅局106年及107年度綜合所得稅各類所得
    資料清單及總歸戶財產查詢清單（卷第18頁、第83至84頁）
    、存摺（卷第19至31頁）、帳戶餘額切結書（卷第32至34頁
    ）、勞工保險被保險人投保資料表（卷第85頁）、收入切結
    書（卷第86頁）、戶籍謄本（卷第97頁）、財團法人金融聯
    合徵信中心前置協商專用債權人清冊（卷第99至100頁）、
    信用報告（卷第102頁）、台灣人壽保險股份有限公司函（
    卷第125頁）、臺中市政府社會局函（卷第126頁）、遠雄人
    壽保險股份有限公司書函（卷第129至130頁）、全球人壽保
    險股份有限公司函（卷第131至132頁）、法國巴黎人壽保險
    股份有限公司函（卷第133頁）、富邦人壽保險股份有限公
    司陳報狀（卷第134頁）、經濟部商工登記公示資料查詢（
    卷第141頁）、財政部中區國稅局大屯稽徵所書函（卷第154
    頁）、臺中市政府函覆呈昱精密有限公司設立及變更登記表
    （卷第155至161頁）、商業保險投保資料查詢結果表（卷第
    169頁）、108年度稅務電子閘門財產所得調件明細表（卷第
    179頁）、本院調查筆錄（卷第215頁）、債權人清冊（卷第
    226至229頁）、陳秋含出具切結書（卷第230頁）在卷可參
    。故本院審酌上情，認為核算聲請人目前償債能力之基礎以
    其切結每月18,000元為基準。
  ㈢關於聲請人個人日常必要支出部分，聲請人陳稱與配偶邱文
    傑共同租屋居住，每月房租8,000元，未領取租金補助，有
    房屋租賃契約書及高雄市政府都市發展局函在卷可稽（卷第
    87至90頁、第124頁）。按債務人必要生活費用，以最近一
    年衛生福利部或直轄市政府所公告當地區每人每月最低生活
    費一點二倍定之，消債條例第64條之2第1項定有明文。本院
    參酌衛福部社會司所公告109年度高雄市最低生活費標準為1
    3,099元。又該最低生活費用之標準，係照當地最近1年平均
    每人消費支出60％，依其基準之家庭收支調查報告調查表格
    式所示有關經常性支出之調查項目，其原即包括利息支出、
    食品、衣著、房租及水費、電費、醫療保健、交通、娛樂、
    教育等基本生活需求。本院認在聲請人並無特殊需求，應以
    此最低生活費之1.2倍即15,719元認係其個人必要生活費用
    。又聲請人之配偶邱文傑亦向本院聲請清算，現以109年度
    消債清字第221號案件審理中，聲請人陳稱其等育有2名未成
    年子女皆由公婆扶養，故未主張扶養費支出，併此敘明。
  ㈣綜上所述，以聲請人現每月收入18,000元為其償債能力基準
    ，扣除個人必要生活費15,719元後，餘2,281元，而聲請人
    目前負債總額為6,366,161元（參聯徵中心債權人清冊及卷
    第108至110頁、第127頁、第148至153頁、第172至175頁，
    包含：合作金庫銀行、花旗銀行、元大銀行、玉山銀行、台
    新銀行、第一銀行、臺灣中小企銀、聯邦銀行、良京實業公
    司、中租迪和股份有限公司、財政部中區國稅局、勞動部勞
    工保險局、衛福部中央健保署），扣除保險解約金計116,54
    5元，以聲請人每月所餘按月攤還結果，需約228年【計算式
    ：（6,366,161－116,545）÷2,281÷12≒228.3】始能清償完畢
    ，堪認聲請人確有不能清償債務之情事，則聲請人向本院聲
    請清算，應予准許，爰命司法事務官進行本件清算程序。
四、依消債條例第11條第1項、第83條第1項、第16條第1項，裁
    定如主文。
中　　華　　民　　國　　109 　年　　10　　月　　28　　日
                  民事庭　法　官  　賴寶合
以上正本係照原本作成。
本裁定不得抗告。
中　　華　　民　　國　　109 　年　　10　　月　　28　　日
                          書記官    胡美儀